【裁判字號】    89,訴,1342
【裁判日期】    890822
【裁判案由】    懲治走私條例
【裁判全文】
臺灣高雄地方法院刑事判決                        八十九年度訴字第一三四二號
    公  訴  人  臺灣高雄地方法院檢察署檢察官
    被      告  甲○○
    被      告  丙○○
    被      告  戊○○
    被      告  乙○○
    被      告  丁○○
右列被告因懲治走私條例案件，經檢察官提起公訴（八十九年度偵字第三九九一號）
，本院判決如左：
    主  文
甲○○、丙○○、戊○○、乙○○、丁○○共同私運管制物品進口逾公告數額，甲○○、丙○○、戊○○各處有期徒刑拾月；乙○○、丁○○各處有期徒刑陸月。乙○○
、丁○○均緩刑參年。
大衛杜夫牌洋菸合計貳萬玖仟玖佰玖拾捌條均沒收。
    事  實
一、甲○○係「滿順利號」漁船船長（惟船主為不知情之人周蔣麗霜），而丙○○係
    該船輪機長，丙○○因其不詳姓名年籍之友人綽號「狀仔」之男子介紹，而認識
    不詳姓名年籍之成年男子「阿文」；甲○○與丙○○因貪圖小利，於八十八年十
    二月二十日在基隆市某不詳飯店與「阿文」達成合意，同意以「滿順利號」代「
    阿文」私運未稅之洋菸進口，「阿文」則支付新台幣（下同）十萬元作為報酬，
    甲○○及丙○○旋即與「滿順利號」其餘之船員戊○○、乙○○、丁○○，共同
    基於與「阿文」私運管制物品進口之犯意聯絡，於民國八十八年十二月二十三日
    十四時四十五分，駕駛「滿順利號」漁船，自基隆八斗子漁港安檢站報關出海，
    並於同年月二十九日二十時，在基隆富貴角以北三十五海浬（東經一二一度二十
    六分、北緯二十六度０分）之公海處，以該船上ＳＳＢ無線電〔頻道一０六六八
    五〕台號「阿文」聯絡不知名之中型貨輪，接駁完稅價格達七百零九萬零三百七
    十三元並係經行政院公告管制進口之物品未稅大衛杜夫牌洋菸二萬九千九百九十
    八條，藏放於魚艙內，旋即於同年月三十一日十八時十分許駛回嘉義縣布袋外海
    四浬（東經一二０度０四分、北緯二十三度二十一分）之我國領海處，欲以相同
    頻道聯絡膠筏接駁上岸時，為警當場查獲。並扣得未完稅之大衛杜夫牌洋煙二萬
    九千九百九十八條。
二、案經內政部水上警察局第十三警察隊報告台灣嘉義地方法院檢察署呈請台灣高等
    法院檢察署移轉臺灣高雄地方法院檢察署檢察官偵查起訴。
    理  由
一、右揭事實，業據被告甲○○、丙○○、戊○○、乙○○、丁○○坦承不諱，此外
    ，並有經行政院公告管制進口之物品未稅洋煙二萬九千九百九十八條扣案足憑，
    按洋菸係行政院依懲治走私條例規定所公告之「懲治走私條例公告管制物品項目
    及其數額」丙項第一款所示之管制進口物品，依該項規定，一次私運該項所規定
    物品一項或數項，其總額由海關照緝獲時之完稅價格計算，超過新台幣十萬元者
    ，即應依懲治走私條例規定處罰。而前開扣案之未稅洋菸之完稅價格經計算之結
    果，高達七百零九萬零三百七十三元，有財政部高雄關稅局八十九年六月二十八
    日關緝字第八九０六０六四０號函一份在卷可稽；而被告五人自承接駁扣案香菸
    之地點即基隆富貴角以北三十五海浬（東經一二一度二十六分、北緯二十六度０
    分）處，已在我國二十四海浬之鄰接區外，而經查獲之地點即嘉義縣布袋外海四
    浬（東經一二０度０四分、北緯二十三度二十一分）為我國基點線以內，為我國
    領海，此有內政部八十九年六月二十八日台（八九）內地字第八九０九二七一號
    函一紙在卷可佐，被告五人之自白可認為真實。被告五人走私管制物品進口犯罪
    事證明確，犯行實堪認定，依法應予論科。
二、核被告五人所為，均係犯懲治走私條例第二條第一項私運管制物品進口罪。被告
    五人與綽號「阿文」之成年男子間，有犯意聯絡及行為分擔，均為共同正犯。審
    酌被告五人雖均坦承犯行，態度非惡，然僅因貪圖小利即為走私管制物品之行為
    ，有礙社會經濟之正常發展，且甲○○、丙○○及戊○○三人，分別於七十九年
    及八十一年間，亦已因懲治走私條例案件，經法院判處有期徒刑，同時為勵自新
    ，均予緩刑在案，此有臺灣高等法院被告全國前案紀錄表三份在卷可稽，詎渠等
    竟於緩刑期滿後，不知醒悟，再度以身試法而罹刑章等一切情狀，量處如主文所
    示之刑，以為懲儆。又被告乙○○、丁○○二人，前未曾受有期徒刑以上刑之宣
    告，有臺灣高等法院被告全國前案紀錄表二紙附卷可憑，因一時失慮，偶罹刑典
    ，事後已坦承犯行，深具悔意，經此刑之宣告後，應知警惕而無再犯之虞，本院
    因認暫不執行其刑為當，予以宣告緩刑，用啟自新。扣案之未稅洋菸大衛杜夫牌
    洋菸共計二萬九千九百九十八條，係另一共犯「阿文」所有，且為犯罪所得之物
    ，已經被告等供述屬實，爰依刑法第三十八條第一項第三款之規定，宣告沒收。
據上論斷，應依刑事訴訟法第二百九十九條第一項前段，懲治走私條例第二條第一項
、第十一條，刑法第二十八條、第七十四條第一款、第三十八條第一項第三款，判決
如主文。
本案經檢察官葉淑文到庭執行職務。
中      華      民      國    八十九    年      八      月      二十二  日
                                  臺灣高雄地方法院刑事第六庭
                                      法  官  李  怡  諄
右正本證明與原本無異。
如不服本判決，應於判決送達後十日內，向本院提出上訴狀。
                                      書記官   陳  福  記
中    華    民    國      八十九      年      八      月      二十二    日
附錄本件論罪條文：
懲治走私條例第二條
私運管制物品進口﹑出口逾公告數額者，處七年以下有期徒刑，得併科新台幣二十萬
元以下罰金。
以犯前項之罪為常業者，處三年以上十年以下有期徒刑，得併科新台幣三十萬元以下
罰金。
第一項之未遂犯罰之。
第一項所稱管制物品及其數額，由行政院公告之。


司法院資訊處製作；財團法人民間司法改革基金會備份。
